臺灣臺南地方法院民事裁定
109年度法字第126號
聲  請  人  蘇慧貞
送達代收人  張培哲
上列聲請人聲請變更捐助章程，本院裁定如下：
    主    文
財團法人蘇雪林教授學術文化基金會捐助暨組織章程原條文第1
條、第6條、第7條、第9條、第11條、第12條准予變更如附件修
正草案對照表所示。
其餘聲請駁回。
聲請程序費用新臺幣壹仟元由聲請人負擔。
    理    由
一、聲請意旨略以：聲請人為財團法人蘇雪林教授學術文化基金
    會之董事長，該財團法人於民國86年3月27日報經臺南市政
    府核准設立，並經鈞院登記處准予設立登記及發給法人登記
    證書在案（登記簿第22冊第17頁第246號），茲該財團法人
    因應業務需要，經董事會第8屆第4次及第8屆第5次董監事會
    議決議修訂捐助章程如附件所示，爰依民法第62條、第63條
    規定，請求裁定准為必要之變更等語。
二、按財團之組織及其管理方法，由捐助人以捐助章程或遺囑定
    之；捐助章程或遺囑所定之組織不完全，或重要之管理方法
    不具備者，法院得因主管機關、檢察官或利害關係人之聲請
    ，為必要之處分；又為維持財團之目的或保存其財產，法院
    得因捐助人、董事、主管機關、檢察官或利害關係人之聲請
    ，變更其組織，民法第62條、第63條定有明文。再按財團法
    人為他律法人，如其捐助章程所定之組織不完全，或重要之
    管理方法不具備，或為維持財團之目的，保存其財產，而必
    須變更章程者，應先依民法第62條、第63條之規定，聲請法
    院裁定，然如係不屬於上述事項之章程變更，則須取得事業
    主管機關之許可，方得聲請該管法院辦理章程變更登記，此
    觀民法第59條之規定意旨自明。因而不屬於前述民法第62條
    、第63條事項之名稱變更，應依非訟事件法第85條、法人及
    夫妻財產制契約登記規則第22條等規定，於取得目的事業主
    管機關之許可或核准後，逕向該法人事務所所在地之地方法
    院登記處聲請變更登記，無庸法院裁定。
三、經查：
（一）聲請人主張其為財團法人蘇雪林教授學術文化基金會之董
      事長，聲請准予將財團法人蘇雪林教授學術文化基金會捐
      助暨組織章程變更如附件修正對照表所示，業據其提出法
      人登記證書（106證他字第288號登記簿第22冊第17頁第34
      6號）、該財團法人捐助暨組織章程、該財團法人捐助暨
      組織章程修正草案對照表、該財團法人基金會第8屆第4次
      及第8屆第5次董監事會會議紀錄等件為證，堪信為真實。
（二）經審酌聲請人所提出如附件修正草案對照表，其修訂後條
      文第1條、第6條、第7條、第9條、第11條、第12條之變更
      ，或為完備該財團法人之組織、或為修訂該財團法人管理
      之重要方法、或為維持財團之目的及保存其財產，核與財
      團法人之設立精神並不違背，且與民法有關法人之規定亦
      無抵觸。又上述變更後之捐助章程條文，業經聲請人報請
      主管機關臺南市政府教育局同意辦理，有臺南市政府教育
      局109年12月4日南市教助字第1091452954號函影本1份在
      卷可憑，是聲請人聲請變更此部分之捐助章程，尚無不合
      ，應予准許。
（三）至聲請人聲請變更如附件修正草案對照表所示條文第3條
      、第4條、第5條、第8條、第10條、第14條、第16條部分
      ，僅為文字之修正，尚非財團法人「組織不完全」或「重
      要管理方法不具備」之情況，亦與該財團法人之設立目的
      或保存其財產無涉，揆諸前揭說明，僅需依非訟事件法第
      85條、法人及夫妻財產制契約登記規則第22條規定，於取
      得目的事業主管機關之許可或核准後，逕向該法人事務所
      所在地之地方法院登記處聲請變更登記即為已足，毋庸聲
      請法院裁定變更。是聲請人此部分聲請無從准許，應予駁
      回。
四、依非訟事件法第21條第1項前段、第24條第1項，裁定如主文
    。
中　　華　　民　　國　　110 　年　　2 　　月　　8 　　日
                          臺灣臺南地方法院民事第二庭 
                                法　官　王 獻 楠
以上正本證明與原本無異。
如對本裁定抗告須於裁定送達後10日內向本院提出抗告狀，並應
繳納抗告費新臺幣1,000元整。
中　　華　　民　　國　　110 　年　　2 　　月　　8 　　日
                                書記官  蕭 雅 文